【裁判字號】    95,易,475
【裁判日期】    950919
【裁判案由】    竊盜
【裁判全文】
臺灣苗栗地方法院刑事判決               95年度易字第475號
公  訴  人  臺灣苗栗地方法院檢察署檢察官
被      告  乙○○  43歲民.
上列被告因竊盜案件，經檢察官提起公訴（95年度偵字第2961號）
，本院依簡式審判程序判決如下：
    主  文
乙○○攜帶兇器竊盜，累犯，處有期徒刑柒月。
    事  實
一、乙○○曾於民國（下同）89年2 月15日，因違反毒品危害防
    制條例案件，經本院判處有期徒刑6 月，於89年3 月11日判
    決確定；復於90年7 月24日，因違反毒品危害防制條例案件
    ，經本院判處有期徒刑10月，於90年10月25日，經台灣高等
    法院台中分院駁回上訴並確定。嗣上開2 案件接續執行後，
    乙○○於92年2 月7 日假釋出監，假釋中並交付保護管束，
    於92年3 月5 日假釋期滿未撤銷，其刑之執行視為執行完畢
    。
二、乙○○猶不知悔改，意圖為自己不法之所有，於95年5 月10
    日上午9 時許，攜帶在客觀上足供兇器使用之圓鍬、鋸子及
    鋤頭各1 支（均未扣案），至甲○○所有坐落苗栗縣頭屋鄉
    ○○村○○○段天花湖小段第657 之1 地號土地上，持上開
    工具開始挖掘甲○○所種植之七里香1 棵（長約3.2 公尺、
    寬約1. 06 公尺，價值約新台幣10萬元），連日來接續挖掘
    結果，迄至95年5 月20日某時許，終於將該棵七里香連根挖
    起，乙○○竊盜得手後，先將所竊得之七里香吊起，底下鋪
    放竹子，前方放置鐵板之方式，將該棵七里香從山上順勢滑
    下，並於95年5 月26日，始將該棵七里香搬至路旁，再於同
    日下午6 時許，打電話給其不知情友人傅文質，駕駛1 部車
    牌號碼H2-3582 號自用小貨車，前來苗栗縣頭屋鄉飛鳳村山
    區載運，傅文質於同日下午7 時10分許，抵達苗栗縣頭屋鄉
    飛鳳村飛鳳2 橋附近與乙○○會合，其2 人尚未將該棵七里
    香搬上車之際，於同日晚上7 時30分許，苗栗縣警察局苗栗
    分局頭屋分駐所員警剛好巡邏經過該地，發現其2 人形跡可
    疑，盤問下因此查獲上情。
二、案經苗栗縣警察局苗栗分局報請臺灣苗栗地方法院檢察署檢
    察官偵查起訴。
    理  由
一、上開事實，迭據被告乙○○於警詢時及偵、審中供認不諱，
    核與被害人甲○○於警詢時陳述其所有之七里香如何遭竊，
    及證人傅文質於警詢時陳述如何前往被查獲地點之情節，大
    致相符，並有贓物認領保管單1 紙、照片8 張、查獲盜採樹
    木現場圖1 紙、共有土地所有權狀影本1 紙、苗栗縣苗栗地
    政事務所95年8 月1 日苗地一字第0950006901號函附頭屋鄉
    ○○○段天花湖小段657-1 地號土地登記公務用謄本及地籍
    圖謄本各1 份在卷足憑，是被告乙○○之自白，與事實相符
    ，事證明確，被告乙○○之竊盜犯行，洵堪認定，應依法予
    以論科。
二、核被告乙○○所為，係犯刑法第321 條第1 項第3 款之攜帶
    兇器竊盜罪。按接續犯係基於單一之犯意，以單一行為之數
    個舉動，接續進行同一犯罪，在犯罪完成以前，其各個舉動
    均屬犯罪行為之一部，而接續的侵害同一法益，為實質上1
    罪，故本案被告楊應雖有多日挖掘該棵七里香之行為，然係
    基於單一之竊盜犯意，應論以接續犯。查被告乙○○曾於89
    年2 月15日，因違反毒品危害防制條例案件，經本院判處有
    期徒刑6 月，於89年3 月11日判決確定；復於90年7 月24日
    ，因違反毒品危害防制條例案件，經本院判處有期徒刑10月
    ，於90年10月25日，經台灣高等法院台中分院駁回上訴並確
    定；嗣上開2 案件接續執行後，乙○○於92年2 月7 日假釋
    出監，假釋中並交付保護管束，於92年3 月5 日假釋期滿未
    撤銷，其刑之執行視為執行完畢，有臺灣高等法院被告前案
    紀錄表1 份在卷可佐，而被告乙○○行為後，刑法已於94年
    2 月2 日修正公布，並於95年7 月1 日生效施行，其受有期
    徒刑執行完畢後，5 年內再故意犯本件有期徒刑以上刑之罪
    ，不論依修正前之刑法第47條，或修正後之刑法第47條第1
    項之規定，均構成累犯，對被告乙○○而言並無有利或不利
    之情形，自不生新舊法比較之問題，應逕依修正前之刑法第
    47條之規定，論以累犯，並依法加重其刑。爰審酌被告乙○
    ○因一時貪念，致犯本罪，所竊取之七里香價值不少，理應
    重罰，惟念其犯後能坦白承認，深表悔意等一切情狀，量處
    如主文所示之刑，以資懲儆。至行竊七里香所用之圓鍬、鋸
    子及鋤頭各1 支，因均未扣案，且被告乙○○供稱已丟棄在
    山區，為避免將來執行之困難，本院不另為沒收之諭知，附
    此敘明。
據上論斷，應依刑事訴訟法第273 條之1 第1 項、第299 條第1
項前段，刑法第2 條第1 項、第321 條第1 項第3 款、修正前刑
法第47條，判決如主文。
本案經檢察官魏宏安到庭執行職務。
中    華    民    國    95    年    9     月    19    日
                  刑事第三庭    法  官  柳章峰
以上正本證明與原本無異。
如不服本判決，應於判決送達後10日內向本院提出上訴狀（應抄
附繕本）。告訴人或被害人如對於本判決不服者，應具備理由請
求檢察官上訴，其上訴期間之計算係以檢察官收受判決正本之日
期為準。
                                書記官  陳采瑜
中    華    民    國    95    年    9     月    19    日
附錄本案論罪科刑法條全文
刑法第321條
犯竊盜罪而有左列情形之一者，處6月以上5年以下有期徒刑：
一、於夜間侵入住宅或有人居住之建築物、船艦或隱匿其內而犯之者。
二、毀越門扇、牆垣或其他安全設備而犯之者。
三、攜帶兇器而犯之者。
四、結夥三人以上而犯之者。
五、乘火災、水災或其他災害之際而犯之者。
六、在車站或埠頭而犯之者。
前項之未遂犯罰之。


司法院資訊處製作；財團法人民間司法改革基金會備份。
